# 新金融工具准则起用日期

提问人：py1121 时间：2019-05-31 10:39:30
各位老师，请教一下，境内上市公司拟并购企业（非重大资产重组）企业，出具 2018 年及 2019 年 1-4月审计报告，请问需要适用新金融工具准则吗？

回答人：chenyiwei
不论该目标公司自身法定报表的新准则执行时间表如何，为此次收购之目的编制的、以上市公司股东作为目标使用者的收购标的一年一期财务报表应执行与上市公司相同的新准则执行时间表，即 2019 年 1 月 1 日起执行新金融工具准则， 2020 年起执行新收入准则， 2021 年起执行新租赁准则，但无需调整以前年度数据，将新旧准则差异的影响调整各该新准则首次执行日所属年度的年初留存收益或其他综合收益即可。
对该公司自身的法定报表而言，在收购完成前，暂时可以不改变执行新准则的原定时间表，但一旦收购完成，成为上市公司的子公司、合营企业或者联营企业，就应当通过董事会决议变更执行新准则的时间表，调整为与作为收购方的上市公司一致。